【裁判字號】    95,交訴,8
【裁判日期】    950426
【裁判案由】    過失致死
【裁判全文】
臺灣苗栗地方法院刑事判決               95年度交訴字第8號
公  訴  人  臺灣苗栗地方法院檢察署檢察官
被      告  甲○○
輔  佐  人  乙○○
                      號
上列被告因過失致死案件，經檢察官提起公訴（95年度偵字第48
號），本院合議庭裁定改依簡式審判程序，判決如下：
    主  文
甲○○服用酒類，不能安全駕駛動力交通工具而駕駛，處有期徒
刑貳月，如易科罰金，以參佰元折算壹日；又因過失致人於死，
處有期徒刑陸月，如易科罰金，以參佰元折算壹日。應執行有期
徒刑柒月，如易科罰金，以參佰元折算壹日。緩刑參年。
    事  實
一、甲○○於民國94年8 月29日上午9 時許，在臺北縣新莊市某
    處，因飲用雞酒，明知服用酒類後其吐氣所含酒精濃度超過
    每公升0.25毫克以上者，即為酒力所困，辨識力、注意力、
    反應力均不如常，已不能安全駕駛動力交通工具，仍於同日
    上午飲用雞酒後駕駛車牌號碼T3—5382號自小客車返回苗栗
    縣，嗣沿苗栗縣境內台13線由北往南方向行駛欲至三義鄉。
    迨於同日下午2 時30分許，甲○○駕駛該車行經該台13線與
    苗栗縣銅鑼鄉○○○段路口時，本應注意車前狀況，隨時採
    取必要之安全措施，而依當時天候晴、路面無障礙物、視距
    良好等情，並無不能注意之情事，詎甲○○疏未注意車前狀
    況及因飲酒注意力降低之故，迨見張作魁騎乘車號MYH —02
    3 號重型機車沿該九湖口道路，由西往東方向駛來時，甲○
    ○因煞避不及，而撞及張作魁所騎乘之該機車，造成張作魁
    人、車倒地，並受有雙側胸部挫傷併氣血胸等傷害。嗣甲○
    ○委請其友人向警方報案，並在場等待前來處理之員警而自
    首，嗣經警施以呼氣酒精濃度測試，測得甲○○呼氣酒精濃
    度值達每公升0.26毫克。而張作魁經送醫急救後，延至同年
    9 月4 日上午11時30分許，不治死亡。
二、案經苗栗縣警察局苗栗分局報請臺灣苗栗地方法院檢察署檢
    察官相驗後分案偵查起訴。
    理  由
一、上開事實，業據被告甲○○於本院審理時坦承不諱。又被告
    自承其飲用雞酒之時間為肇事當日之上午9 時許，至其發生
    車禍接受酒測之時間為當日下午3 時13分，其呼氣酒精濃度
    值仍達0.26MG/L，是被告飲用雞酒後自臺北縣新莊市某處駕
    駛自小客車時之酒精濃度值必高於上述數據，而被告酒後駕
    車與被害人張作魁騎乘之車號MYH —023 號重型機車，在上
    開地點肇事，足認被告已達無法安全駕駛之程度。又按駕駛
    人應注意車前狀況，隨時採取必要之安全措施，道路交通安
    全規則第94條第3 項定有明文。被告駕車自應注意上述道路
    交通安全規定，被告於偵查中供稱：於肇事當日之上午9 時
    許，在臺北縣新莊市某處飲用雞酒後，即駕車返回苗栗，並
    於車禍發生前，在肇事地點之路口前方5 公尺處，即見被害
    人騎乘機車欲通過路口等語（見相字第444 號偵查卷第30頁
    ），被告在進入路口前已發現被害人，即應注意其車前之狀
    況，並隨時採取必要之安全措施，而依道路交通事故調查報
    告表(一)及現場相片所示，當時之天候為晴、路面無障礙物、
    視距亦屬良好，被告實無不能注意之情事，詎被告仍駕車貿
    然前進通過該路口，致其煞車不及而使其所駕駛之汽車右前
    方與被害人所騎乘之機車發生碰撞，是被告已因飲酒之故致
    影響其安全駕車，且有疏未注意車前狀況之過失，應可認定
    ，又被告之過失行為與被害人之死亡結果間，具有相當因果
    關係。另本件車禍被害人張作魁因此受傷送醫後，仍因車禍
    所致之雙側胸部挫傷併氣血胸而死亡，業經檢察官督同檢驗
    員相驗屬實，製有相驗屍體證明書、驗斷書各1 份（見相字
    第444 號偵查卷第31、35至41頁）在卷可憑。是被告自白與
    事實相符，足堪採信。
二、核被告甲○○所為，係犯刑法第185條之3公共危險及同法第
    276 條第1 項之過失致死罪。被告所犯上開2 罪間，犯意各
    別，罪名不同，行為互異，應予以分論併罰。另被告酒醉駕
    車因而致被害人死亡，就過失致人於死部分，應依道路交通
    管理處罰條例第86條第1 項規定，加重其刑。又被告於肇事
    後，隨即委請同車友人打電話向警方報案，並向到場之警員
    表示係其肇事，自首而接受裁判，應認被告係於犯罪未為司
    法警察機關發覺前自首犯行而接受本院裁判，應依刑法第62
    條前段減輕其刑，並依法先加重後減輕之。審酌被告無前科
    紀錄之素行，有臺灣高等法院被告前案紀錄表在卷可稽、酒
    精濃度測定值達每公升0.26MG/L、酒後所駕駛為自小客車、
    駕駛的時間、地點、導致騎機車之被害人張作魁死亡的責任
    ，及犯後坦承犯行且已與被害人家屬達成和解並賠償被害人
    家屬，有苗栗縣苑裡鎮調解委員會調解筆錄影本1 份在卷可
    稽（詳見相字第444 號卷第58頁），被害人家屬並於本院準
    備程序時當庭表示願意諒解被告等一切情狀，分別量處如主
    文所示之刑，並定其應執行之刑及易科罰金之折算標準，以
    示儆懲。末查被告前未曾受有期徒刑以上刑之宣告，有臺灣
    高等法院被告前案紀錄表在卷可按，其經此偵審程序之教訓
    ，當知所警惕而無再犯之虞，本院綜核各情，認對其所宣告
    之刑，以暫不執行為適當，併予宣告緩刑3 年，以啟自新。
據上論斷，應依刑事訴訟法第273 條之1 第1 項、第299 條第1
項前段，道路交通管理處罰條例第86條第1 項，刑法第11條、第
276 條第1 項、第185 條之3 、第51條第5 款、第62條前段、第
41條第1 項前段、第2 項、第74條第1 款，罰金罰鍰提高標準條
例第1 條前段、第2 條，判決如主文。
本案經檢察官劉玉書到庭執行職務。。
中    華    民    國    95    年    4     月    26    日
                  刑事第三庭    法  官  吳國聖
以上正本與原本無異。
如不服本判決，應於判決送達後10日內向本院提出上訴狀（應附
繕本）。告訴人或被害人如對於本判決不服者，應具備理由請求
檢察官上訴，其上訴期間之計算係以檢察官收受判決正本之日期
為準。
中    華    民    國    95    年    4     月    26    日
                                書記官  歐明秀
論罪法條：
刑法第185條之3
服用毒品、麻醉藥品、酒類或其他相類之物，不能安全駕駛動力
交通工具而駕駛者，處1 年以下有期徒刑、拘役或3 萬元以下罰
金。
刑法第276 條第1 項
因過失致人於死者，處2 年以下有期徒刑、拘役或2 千元以下罰
金。


司法院資訊處製作；財團法人民間司法改革基金會備份。
